臺灣彰化地方法院刑事判決
111年度交簡上字第10號
上  訴  人  
即  被  告  黃尊銘


上列上訴人即被告因公共危險案件，不服本院中華民國110年11
月30日110年度交簡字第1811號第一審刑事簡易判決（聲請簡易
判決處刑案號：110年度偵字第12531號），提起上訴，本院管轄
第二審之合議庭判決如下：
    主  文
上訴駁回。
    事  實
一、黃尊銘於民國110年10月9日16時許，在彰化縣秀水鄉之友人
    住處，飲用啤酒後，竟基於酒後駕駛動力交通工具之犯意，
    於同日18時許，駕駛車牌號碼000-0000號自用小客車上路，
    前往彰化縣彰化市自強路某處之PUB，接續飲用1瓶高梁及數
    量不詳之調酒後，於翌(10)日0時許，駕駛上開自用小客車
    欲返回其位在彰化縣○○鎮○○路0段000巷00弄00號之住處，因
    不勝酒力，將上開車輛未熄火即停在其住處前之道路中，並
    在車內睡覺，適為巡邏員警於110年10月10日3時許發現，遂
    於同日3時18分許對其施以吐氣酒精測試，測得其吐氣中之
    酒精濃度為每公升1.33毫克，始悉上情。
二、案經彰化縣警察局和美分局報告臺灣彰化地方檢察署檢察官
    偵查後聲請以簡易判決處刑。
　　理  由
一、證據能力：
    本判決下列所引用被告黃尊銘以外之人於審判外之陳述，公
    訴人、被告於本院審理時均同意有證據能力，迄言詞辯論終
    結前均未聲明異議，本院審酌該等證據作成時並無違法及證
    明力明顯過低之瑕疵等情況，認以之作為證據應屬適當，該
    等供述證據均有證據能力；至非供述證據部分，亦查無違反
    法定程序取得之情，並無顯不可信之情況與不得作為證據之
    情形，認均有證據能力。
二、認定犯罪事實所憑之證據及理由：
　　訊據被告固坦承於110年10月9日16時許，在彰化縣秀水鄉之
    友人住處，飲用啤酒後，於同日18時許，駕駛車牌號碼000-
    0000號自用小客車上路，前往彰化縣彰化市自強路某處之PU
    B，接續飲用1瓶高梁及數量不詳之調酒後，在停放在其住處
    前道路之上開自用小客車內睡覺，為巡邏員警於110年10月1
    0日3時許發現，遂於同日3時18分許對其施以吐氣酒精測試
    ，測得其吐氣中之酒精濃度為每公升1.33毫克之事實，惟矢
    口否認有何公共危險犯行，辯稱略以：我在自強路PUB喝的
    很醉，我朋友幫我找代駕載我回去，我在住處門口等待鐵捲
    門升起時睡在駕駛座上，已無法開車進家門等語。經查：
(一)上開不爭執事實，業據被告自承在卷，並有現場照片、彰化
    縣警察局道路交通事故當事人酒精測定紀錄表、彰化縣○○○○
    ○○○道路○○○○○○○○○○○○○號查詢汽車駕駛人、車輛詳細資料報
    表、彰化縣警察局和美分局111年3月11日函及所附員警職務
    報告、監視器影像擷取照片等附卷可憑，首堪認定。
(二)參以上開自用小客車於110年10月10日0時19分許，行經彰化
    縣和美鎮彰美路、道周路與孝德路附近，而巡邏員警係於同
    日3時許，在被告住處前道路發現上開自用小客車引擎發動
    停駛(未熄火狀態)於路中，而被告坐臥於駕駛座上睡覺，員
    警詢問被告為何身上有酒味、是否有酒後駕車情事，被告承
    認其於前一天有在秀水鄉友人住處飲酒後返回住家，在等待
    鐵門打開過程中因不勝酒力於駕駛座睡著，案發地附近無監
    視器畫面等情，有現場照片、彰化縣警察局和美分局111年3
    月11日函及所附員警職務報告、監視器影像擷取照片附卷可
    憑。又被告雖於偵查中辯稱有找代駕，惟經檢察官表示會找
    警察查清楚時，被告改稱：不用查了，車子是我自己開回去
    的等語，對自己酒後駕車之行為認罪。況倘確有被告所述找
    司機代駕之事，該司機應無可能逕將被告車輛停於道路上自
    行離去。再者，被告在偵查中既已回想起有請代駕，於上訴
    狀中表示可以提供行車紀錄器錄影為證，卻於本院準備程序
    時陳稱錄影因超過7天被洗掉，足見其未積極保留證據，已
    與常情不符。又被告雖提出其所稱友人與代駕之通聯紀錄，
    然未能提供代駕之姓名、連絡方式，以證明酒後係由他人代
    為駕車之證據。至被告辯稱其當時喝的很醉，已無法自行開
    車等語，然觀諸被告前於100年間酒後駕車經檢察官為緩起
    訴處分之案件，被告當時血液中之酒精濃度為371.7MG/DL，
    換算成呼氣中酒精濃度為每公升1.85毫克，又被告於105年
    間酒後駕車經法院判刑之案件，被告當時吐氣酒精濃度為每
    公升1.13毫克等情，有臺灣彰化地方檢察署檢察官100年度
    偵字第1911號緩起訴處分書、本院105年度交簡字第1049號
    判決可考，且酒後駕車經測得高額酒測值之案件，亦時有所
    聞，無法證明被告本案酒後已達不能自行開車之狀態。則被
    告前揭所辯，實無可採。
(三)綜合上情以觀，顯然被告應是駕車之人無疑，是被告顯有酒
    後駕車之犯行甚明，應依法論科。　　
三、論罪科刑及駁回上訴之理由：
(一)被告行為後，刑法第185條之3已於111年1月28日修正公布，
    並自同年月30日生效施行，修正前原條文第1項法定刑規定
    為「處2年以下有期徒刑，得併科20萬元以下罰金」，修正
    後法定刑則規定為「處3年以下有期徒刑，得併科30萬元以
    下罰金」，經比較新舊法結果，修正後之規定未較有利於被
    告，依刑法第2條第1項前段規定，自應適用被告行為時即修
    正前之規定論處。是核被告所為，係犯修正前刑法第185條
    之3第1項第1款之駕駛動力交通工具，吐氣所含酒精濃度達
    每公升0.25毫克以上罪。
(二)原審認被告前揭公共危險犯行事證明確，予以論罪科刑，並
    以行為人之責任為基礎，審酌被告於前有2次因酒醉駕車之
    公共危險案件，素行非佳，竟仍不知悔改，復無視於政府因
    駕駛人酒後駕車肇事機率大增，常會造成駕駛人自己、同車
    乘客及其他用路人不可彌補之傷害，而一再宣導不要酒後駕
    車之政令宣導，仍於酒後在道路上駕駛自用小客車，經警巡
    邏發現，測得之吐氣酒精濃度高達每公升1.33毫克，其所為
    已危及一般用路人之生命安全，兼衡其犯罪後態度，並考量
    其家庭經濟狀況為勉持，高職畢業的智識程度等一切情狀，
    量處有期徒刑6月，並諭知如易科罰金，以新臺幣1,000元折
    算1日，經核其認事用法均無違誤，量刑亦屬妥適。從而，
    被告猶執前詞提起上訴，否認犯罪指摘原判決不當，復提出
    陳報狀請求從輕量刑，均屬無據，其上訴為無理由，應予駁
    回。
據上論斷，應依刑事訴訟法第455條之1第1項、第3項、第368條
、第373條，判決如主文。
本案經檢察官吳怡盈聲請簡易判決處刑，檢察官鄭安宇於本審到
庭執行職務。
中　　華　　民　　國　　111 　年　　4 　　月　　20　　日
                  刑事第三庭    審判長法  官  廖健男
                                      法  官  蘇品樺
                                      法  官  胡佩芬
以上正本證明與原本無異。
本件不得上訴。　　
中　　華　　民　　國　　111 　年　　4 　　月　　20　　日
                                      書記官  林明俊
附錄本案論罪科刑法條：
修正前刑法第185條之3第1項
駕駛動力交通工具而有下列情形之一者，處二年以下有期徒刑，
得併科二十萬元以下罰金：
一、吐氣所含酒精濃度達每公升零點二五毫克或血液中酒精濃度
達百分之零點零五以上。
二、有前款以外之其他情事足認服用酒類或其他相類之物，致不
能安全駕駛。
三、服用毒品、麻醉藥品或其他相類之物，致不能安全駕駛。